【裁判字號】    98,交聲,2005
【裁判日期】    980826
【裁判案由】    違反道路交通管理處罰條例聲明異議
【裁判全文】
臺灣桃園地方法院交通事件裁定        98年度交聲字第2005號
原處分機關  交通部公路總局新竹區監理所桃園監理站
異  議  人
即受處分人  甲○○
上列異議人即受處分人因違反道路交通管理處罰條例案件，不服
交通部公路總局新竹區監理所桃園監理站中華民國98年8 月17日
桃監裁罰字第裁52-DB0000000號違反道路交通管理事件裁決書所
為之處分（原舉發案號：桃園縣政府警察局98年7 月18日桃警局
交字第DB0000000號），聲明異議，本院裁定如下：
    主  文
異議駁回。
    理  由
一、處分意旨略以：異議人即受處分人甲○○（下稱異議人）所
    有之車牌號碼BBS-832 號重型機車，於民國98年7 月18日上
    午10時58分許，在桃園縣桃園市○○路○ 段305 號前禁止臨
    時停車處所停車，為桃園縣政府警察局交通隊舉發，並填製
    桃警局交字第DB0000000 號違反道路交通管理事件通知單（
    下稱原舉發單），移送交通部公路總局新竹區監理所桃園監
    理站（下稱原處分機關），原處分機關遂以桃監裁罰字第裁
    52 -DB0000000 號裁決書裁決，依照道路交通管理處罰條例
    第56條第1 項第1 款之規定，裁處異議人罰鍰新臺幣（下同
    ）600 元之處分。
二、異議意旨略以：伊對於上揭事實並不否認，但伊懷疑交通隊
    開單引用之法條，依舉發所附之照片，機車是停放於水泥地
    上，並不是紅磚人行道上，該地也無明顯標示不可以停放機
    車，亦無妨害行人通行云云，爰依法聲明異議，請求撤銷原
    處分云云。
三、按車輛係指在道路上以原動機行駛之汽車（包括機器腳踏車
    ）或以人力、獸力行駛之車輛；停車係指車輛停放於道路兩
    側或停車場所，而不立即行駛。。而汽車駕駛人停車時，有
    在禁止臨時停車處所停車者，處300 元以上1,200 元以下罰
    鍰。道路交通管理處罰條例第3 條第8 款、第10款、第56條
    第1 項第1 款定有明文。又按人行道為禁止停車處所，不得
    臨時停車，道路交通安全規則第111 條第1 項第1 款亦有明
    文。
四、查異議人於上揭時間將上開重型機車停放於桃園縣桃園市○
    ○路○ 段305 號前之事實並不爭執，並有原舉發單、原處分
    書及違規照片各1 份在卷可稽（各見本院卷第3 頁、第10頁
    、第11頁），是異議人於上揭時地停放上開重型機車之事實
    ，洵堪認定。異議人雖以上詞置辯，惟查：桃園縣桃園市○
    ○路○ 段305 號前（見本院卷第3 頁）之人行道係由交通部
    公路總局所開闢，開闢後即交由桃園縣桃園市公所管理維護
    ，業經本院於98年8 月21日詢問桃園縣桃園市公所無誤，有
    桃園縣桃園市公所及本院公務電話紀錄1 只在卷可按（各見
    本院第14頁、第17頁），可知異議人於上揭時地停放上開重
    型機車之處所確係禁止停車之人行道無疑。異議人雖辯稱其
    違規地點並非紅磚人行道云云，惟依現場照片觀之，桃園縣
    桃園市○○路○ 段305 號前外側為道路，內側（即異議人停
    放上開重型機車之處）空地並無車輛通行而為行人通行之處
    ，並無劃有機車停車格，異議人自當有對該處係人行道有所
    認知，況且異議人違規當時係領有機車駕駛執照（見本院卷
    第18頁），亦應對相關道路交通法規有所明瞭，其當知悉未
    劃有機車停車格之人行道不得臨時停車。甚且，桃園縣桃園
    市○○路○ 段305 號前本係設有紅磚道之人行道，然因道路
    整修而拆除重新鋪設（見本院卷第16頁、第17頁），異議人
    自不得因人行道未設有紅磚道而主張該處所並非人行道，自
    屬至明之理，是異議人上開辯詞，並不足採納。另外，異議
    人雖舉數張照片說明其他人行道亦有其他車輛停車並說明桃
    園縣桃園市○○道規劃之標準不一云云，惟其他人行道雖停
    放有其他機車，自應待員警一一舉發，或由異議人像舉發機
    關舉發，異議人自不得因他人有違規之事實而正當化自己之
    違規行為。至異議人稱桃園縣桃園市○○○道規劃標準不一
    ，核與本件之違規事實無涉，異議人若認道路交通設計不當
    而有所意見，應另向有權責之行政機關陳情或表示意見，附
    此說明。
五、綜上，異議人於上揭時地，停放上開重型機車於禁止臨時停
    車之處所之違規事實，既可認定。異議人所辯，均不可採。
    則原處分機關引用道路交通管理處罰條例第56第1 項第1 款
    之規定，裁處異議人600元之罰鍰，於法並無不當，本件異
    議無理由，應予駁回。
六、依道路交通管理處罰條例第87條第2 項、道路交通案件處理
    辦法第18條前段、第19條，裁定如主文。
中    華    民    國    98    年     8    月    26    日
                  交通法庭 法  官  蔡羽玄
以上正本證明與原本無異。
如不服本裁定，應於裁定送達後5 日內向本院提出抗告狀。
                           書記官  陳玉芳
中    華    民    國    98    年     8    月    31    日


司法院資訊處製作；財團法人民間司法改革基金會備份。
